臺灣高雄地方法院刑事判決　　　　　　　96年度易字第3917號
公　訴　人　臺灣高雄地方法院檢察署檢察官
被　　　告　乙○○
　　　　　　　　　　號
上列被告因違反著作權法案件，經檢察官提起公訴（96年度偵字
第32187 號），被告就被訴事實為有罪之陳述，經本院裁定由受
命法官獨任進行簡式審判程序，判決如下：
    主  文
乙○○明知係侵害著作財產權之光碟重製物而散布，處有期徒刑
肆月，如易科罰金，以新臺幣壹仟元折算壹日。緩刑貳年，並應
向臺灣高雄地方法院檢察署所指定之公益團體、地方自治團體或
社區提供肆拾小時之義務勞務。緩刑期內付保護管束。扣案之盜
版光碟「死神」壹套（共參片），均沒收。
    事  實
一、乙○○明知「死神」之卡通動畫，係含鈺國際實業有限公司
    （下稱含鈺公司）享有著作財產權之視聽著作，非經著作權
    人即含鈺公司之同意或授權，不得散布侵害其著作財產權之
    重製物，且其於民國96年2 月間，以新臺幣（下同）500 元
    之價格，在網路上所購得之「死神」盜版光碟1 套（共3 片
    ），係侵害前揭視聽著作財產權之重製物，因於購入觀看完
    畢後認無留存必要，竟基於散布前揭盜版光碟重製物之犯意
    ，於同年6 、7 月間，在其位於高雄縣林園鄉○○村○○○
    路377 巷30號住處，利用電腦網路設備，在「露天市集拍賣
    網站」使用「zzzzz518」帳號刊登販售上開盜版光碟之訊息
    ，並以其所申請之臺灣郵政股份有限公司帳號000000000000
    00號帳戶供顧客匯款之用。嗣於同年7 月16日，經含鈺公司
    法務專員甲○○上網以每套450 元之價格得標後，依乙○○
    之指示將款項匯入上開郵局帳戶，乙○○於確認匯款無訛後
    即將前揭盜版光碟郵寄予甲○○，繼甲○○於收到光碟並經
    鑑定確認為盜版光碟後即報警處理而為警循線查獲，並扣得
    前揭盜版光碟重製物1 套（共3 片），始查知上情
二、案經含鈺公司訴由內政部警政署保安警察第二總隊第一大隊
    第二中隊報請台灣高雄地方法院檢察署檢察官偵查起訴。
    理  由
一、按本件被告乙○○所犯係死刑、無期徒刑、最輕本刑為3 年
    以上有期徒刑以外之罪，其於準備程序就前揭被訴事實為有
    罪之陳述，經受命法官告知簡式審判程序之旨，並聽取當事
    人之意見後，本院認無不得或不宜改依簡式審判程序進行之
    處，爰依刑事訴訟法第273 條之1 第1 項、第284 條之1 規
    定，裁定本件由受命法官獨任進行簡式審判程序，合先敘明
    。
二、事實之認定：
    上開犯罪事實，迭據被告於警詢、偵查及本院審理中均坦承
    不諱（警卷第29至32頁、偵卷第5 、6 頁、本院卷第13、25
    、26頁參照），核與證人即含鈺公司法務專員甲○○於警詢
    中所證述之情節相符（警卷第1 、2 頁參照），並有前揭盜
    版光碟扣案可佐，亦有拍賣網頁資料1 份（警卷第34至43頁
    參照）、拍賣網站會員基本資料及登入資料1 份（警卷第45
    至47頁參照）、臺灣固網股份有限公司96年7 月12日台固查
    資096300614 號函檢附IP使用者資料1 紙（警卷第48頁參照
    ）及郵政國內匯款執據1 紙（警卷第44頁參照）在卷可稽。
    且查，「死神」之卡通動畫光碟係含鈺公司享有著作財產權
    之視聽著作，然上開盜版光碟並非經光碟廠射出成型機所壓
    製生產而成，亦無光碟表面及外標封面紙，且無來源識別碼
    （即母版碼及模具碼，用以證明是否為合法出版品），顯係
    由燒錄機自行燒錄而成之事實，業據證人甲○○於警詢中證
    述詳確（警卷第1 、2 頁參照），並有台北市政府營利事業
    登記證1 紙（警卷第6 頁參照）、錄影節目審查合格證明書
    1 紙（警卷第7 頁參照）、原產地證明暨獨家授權書1 份（
    警卷第8 至25頁參照）及「死神」正版光碟之封面暨光碟影
    本1 份（警卷第25、26頁參照）在卷可資佐證，足認被告前
    揭自白與事實相符，可堪採為認定事實之依據。從而，本案
    事證明確，被告散布盜版光碟重製物之犯行，堪予認定，應
    依法論罪科刑。
三、論罪與科刑：
    核被告所為，係犯著作權法第91條之1 第3 項前段、第2 項
    之明知係侵害著作財產權之光碟重製物而散布罪。爰審酌被
    告不知尊重他人著作而率以上開方式散布盜版光碟，所為顯
    屬可議，亦足見其守法觀念不足，然念及其犯後坦承犯行，
    態度良好，且所散布之盜版遊戲光碟片數量僅1 套，所生危
    害甚微，及其犯罪之動機、目的、手段、所受教育程度、家
    庭經濟狀況等一切情狀，量處如主文所示之刑，並於考量被
    告之年齡、學歷、家庭經濟狀況及職業後，諭知如主文所示
    易科罰金之折算標準，以資懲儆。末查被告前未曾因犯罪而
    受有期徒刑以上刑之宣告，有臺灣高等法院被告前案紀錄表
    在卷可按，其因一時失慮而觸犯本件犯行，並於犯後坦承所
    有犯行，復已與告訴人公司達成和解，並賠償告訴人公司所
    受之損害，有和解書1 份附卷可據（偵卷第8 頁參照），堪
    認其確具悔意，信其經此刑之宣告後，應知警惕，且被告目
    前有正當工作，應無再犯之虞，本院認上開對被告所宣告之
    刑，以暫不執行為適當，爰依刑法第74條第1 項第1 款之規
    定，併予宣告緩刑2 年，以啟自新：惟為使被告今後戒慎其
    行，本院乃認除前開緩刑之宣告外，另有賦予被告一定負擔
    之必要，並依刑法第74條第2 項第5 款之規定，命其應向指
    定之公益團體、地方自治團體或社區提供40小時之義務勞務
    。至其應如何執行，宜由檢察官考量被告所犯罪名，並參酌
    其性別、家庭、身分、職業、經歷、特殊專長、體能狀況及
    素行紀錄與參加意願等個人因素，再依義務勞務執行機關（
    構）之地域、特性及勞務內容等為適當之安排，併此敘明。
    又因本院對被告為刑法74條第2 項第5 款提供義務勞務之宣
    告，是併依刑法第93條第1 項第2 款之規定，諭知於緩刑期
    間付保護管束。至扣案之「死神」盜版光碟1 套（共3 片）
    ，係被告供犯著作權法第91條之1 第3 項之罪所用之物，爰
    依著作權法第98條之規定，併予宣告沒收。
據上論斷，應依刑事訴訟法第273 之1 第1 項、第284 條之1 、
第299 條第1 項前段，著作權法第91條之1 第3 項前段、第2 項
、第98條但書，刑法第11條、第41條第1 項前段，第74條第1 項
第1 款、第2 項第5 款、第93條第1 項第2 款，判決如主文。
本案經檢察官李佳韻到庭執行職務。
中　　華　　民　　國　　96　　年　　12　　月　　31　　日
                  刑事第八庭  法　官  陳振嘉
以上正本證明與原本無異。
如不服本判決應於收受本判決後10日內向本院提出上訴書狀，並
應敘述具體理由，如未敘述上訴理由者，應於上訴期間屆滿後20
日內補提理由書狀於本院（均須按他造當事人之人數附繕本）「
切勿逕送上級法院」。
中　　華　　民　　國　　97　　年　　1 　　月　　4 　　日
　　　　　　　　　　　　　　　 書記官  顏宗貝
附錄本件論罪科刑之法條：
著作權法第91條之1 第2 項、第3 項
明知係侵害著作財產權之重製物而散布或意圖散布而公開陳列或
持有者，處3 年以下有期徒刑，得併科新臺幣7 萬元以上75萬元
以下罰金。
犯前項之罪，其重製物為光碟者，處6 月以上3 年以下有期徒刑
，得併科新臺幣20萬元以上2 百萬元以下罰金。但違反第87條第
4 款規定輸入之光碟，不在此限。
